【裁判字號】    90,訴,724
【裁判日期】    900809
【裁判案由】    妨害公務等
【裁判全文】
臺灣彰化地方法院刑事判決                            九十年度訴字第七二四號
    公  訴  人  臺灣彰化地方法院檢察署檢察官
    被      告  乙○○
右列被告因妨害公務等案件，經檢察官提起公訴（九十年度偵字第三二六五號），本
院判決如左：
    主      文
乙○○損壞公務員職務上委託第三人掌管之文書，處有期徒刑肆月，如易科罰金，以
佰元折算壹日。
扣案之３Ｃ銅導線鱷魚夾壹組沒收。
    事      實
一、乙○○因於彰化縣伸港鄉什股村四十六號一樓經營冷凍庫，耗電甚鉅，為圖減省
    電費，竟自民國九十年二月初某日起，在其向台灣電力公司（下稱台電公司）租
    用位於上址之第00000000號電表箱前，將台電公司職務上委託用戶保管
    而裝設在該電表箱上之鉛質封印鎖撬開損壞後，基於概括之犯意，於每星期五、
    六、日，私自以３Ｃ銅導線鱷魚夾一組，由表前開關引接３０３Ｗ電源繞越電表
    ，未經電表計量而改動表外線路，以此方法連續竊電使用。迄九十年三月三十日
晚間八時四十分許，經警會同台電公司彰化區營運處稽查員甲○○等人至上址當
    場查獲，並扣得其所有之３Ｃ銅導線鱷魚夾一組。
二、案經彰化縣警察局移請臺灣彰化地方法院檢察署檢察官偵查起訴。
    理      由
一、右揭事實，業據被告乙○○於警訊及偵審中坦承不諱，核與證人甲○○證述情節
    相符，並有台電公司用電實地調查書、追償電費計算單各一紙、照片十七張附卷
    可稽，復有３Ｃ銅導線鱷魚夾一組扣案為憑。本案事證已臻明確，被告犯行至堪
    認定。
二、查台電公司電表箱外之鉛質封印鎖，一面刻有台電字樣及編號，一面印有閃光圖
    樣，係該公司用以證明電表箱之封印，為台電所加封裝置，即與刑法第二百二十
    條第一項所稱足以為表示其用意之證明者相當，自應以文書論，且已隨同出租之
    電表箱、電表一並交由用戶保管，亦屬公務員委託第三人掌管之文書。核被告乙
    ○○損壞電表箱上之鉛質封印鎖，並以３Ｃ銅導線鱷魚夾繞越電表竊電使用，所
    為係犯刑法第一百三十八條之損壞公務員委託第三人掌管之文書罪，及電業法第
    一百零六條第二款之竊電罪。被告係自九十年二月初起，利用每星期五、六、日
    加裝鱷魚夾竊電使用，其餘時間則收藏竊電工具不用，是其行為本質上具有反覆
    性，且客觀上亦得將之區隔成數個獨立行為，非如改動電表或加裝變壓器之竊電
    手法係以單一行為完成後，即無須其他犯行加工其上，此與最高法院四十七年度
    台上字第五五八號判決或司法院（八０）廳刑一字第一二九七號函示之情形有異
    ，自無比附援引而論以繼續或接續行為之必要。被告竊電使用之犯行時間緊接，
    方法相同，觸犯構成要件相同之罪名，顯係基於概括犯意反覆為之，就此部分應
    依連續犯之規定論以一罪，並依法加重其刑。公訴意旨認此竊電行為僅為繼續犯
    ，揆諸前揭說明，自有未洽。至其所犯上開二罪間，有方法結果之牽連關係，應
    依刑法第五十五條之規定，從較重之刑法第一百三十八條損壞公務員委託第三人
    掌管之文書罪論處。爰審酌被告僅因一時貪圖經濟利益，竟不惜蹈犯刑章，造成
    公用事業利益受損，影響社會大眾公平負擔電費之合理期待，被告價值觀念非無
    偏差，且該差額電費尚未前往電力機構繳清，及其犯罪動機、手段、目的、所生
    危害、犯後態度、僅具國小肄業之智識程度等一切情狀，量處如主文所示之刑，
    併諭知易科罰金之折算標準，以示懲儆。雖公訴人具體求刑有期徒刑八月，然因
    其所據之竊電所得金額新台幣九十三萬五千一百三十四元，僅為台電公司依追償
    電費公式計算而得，追償範圍亦溯及查獲竊電前之一年內，此經證人即台電公司
    職員丙○○到庭說明無訛，是該電費金額既無從反映被告實際竊電度數，且其計
    費起算點又與被告自九十年二月初起竊電之時間不相符合，自不得作為被告犯罪
    所生損害之依據，公訴人據此要求從重量刑，已與實情失入，亦無足採，附此敘
    明。扣案之３Ｃ銅導線鱷魚夾一組係供犯罪所用之物，且為被告所有，業據其供
    明在卷，應依刑法第三十八條第一項第二款之規定，宣告沒收。
據上論斷，應依刑事訴訟法第二百九十九條第一項前段，電業法第一百零六條第二款
，刑法第十一條前段、第一百三十八條、第五十五條、第四十一條第一項前段、第三
十八條第一項第二款，罰金罰鍰提高標準條例第一條前段、第二條，判決如主文。
本案經檢察官吳憲明到庭執行職務。
中        華        民        國      九十    年    八    月    九      日
                                 臺灣彰化地方法院刑事第三庭
                                     法      官  高  文  崇
右正本證明與原本無異。
如不服本判決，應於判決送達後十日內向本院提出上訴狀( 須附繕本 )。
                                     法院書記官  謝  志  鑫
中        華        民        國      九十    年    八    月    十      日
電業法第一百零六條
有左列行為之一者為竊電，處五年以下有期徒刑、拘役或五百元以下罰金：
一、未經電業供電而在其供電線路上私接電線者。
二、繞越電度表或其他計電器，損壞或改動表外之線路者。
三、損壞或改變電度表、無效電力計、其他計電器之構造，或以其他方法使其失效不
準者。
四、在電價較低之線路上，私接電價較高之電器者。
五、包燈用戶，在原定電燈盞數及瓦特數以外，私自增加盞數或瓦特數者。
刑法第一百三十八條
毀棄、損壞或隱匿公務員職務上掌管或委託第三人掌管之文書、圖畫、物品，或致令
不堪用者，處五年以下有期徒刑。


司法院資訊處製作；財團法人民間司法改革基金會備份。
